# 求助陈版，关于 ipo 公司无人员薪酬费用的问题的合理性

提问人：768895149 时间：2019-05-29 21:53:10
问题背景如下：
拟 IPO 公司，其发行主体集团作为持股主体，无人员，且无人员费用，发行人高管及主要人员薪酬设置在主要经营的子公司上，并承担相关费用。
此问题，延伸以下思考：
1 、实际发行主体集团公司日常不可能不需要人员经营，但不承担人员费用，发行人主体内母子公司人员共用，是否系上市规范问题？
2 、发行主体在出具单体报告是，职工薪酬披露发生为 0 ，是否会导致财务数据失真，虚增利润，虚增净资产，并影响该主体股改报告？
3 、若需要进行股改，因未承担薪酬人员费用，导致审定净资产金额较大（少承担人员费用），是否将导致差错？
4 、若已过报告运行期间，
（ 1 ）在期后需以工资代发或代付工资代缴五险一金等方式，将子公司人员费用通过往来方式挂账，是否可作为解决该问题的途径。
是否涉及风险？
（ 2 ）或通过子公司以劳务费或劳务派遣方式，开具发票作为母公司的薪酬，除涉及晚缴纳增值税外，是否可解决问题。
（出现两边都通过薪酬核算的情况？）

回答人：chenyiwei
建议考虑以下问题（包括但不限于）：
1 、发行人自身是否完全只是一个持股平台公司，完全无其他业务经营（包括少量贸易业务），日常实际需要管理人力的情况。
2 、发行人对子公司的控制力如何，子公司每年向发行人的分红占子公司净利润和恶可供分配的未分配利润的比例（即，人工成本全部在子公司的处理，在多大程度上影响子公司向发行人的分红，减少发行人投资收益）。
3 、发行人账面上有无其他管理费用，对集团内共同费用的分摊和承担的原则和标准是否一致，且一贯执行。费用的确认是否存在逻辑矛盾（例如，无人工成本，但有办公室房租）。
4 、以往年度企业所得税纳税申报中是否就母子公司共同费用问题进行过纳税调整。
5 、母公司是否通过向子公司收取管理费的方式，收回部分人工成本。

提问人：768895149 时间：2019-05-30 13:56:38
感谢陈版给予方向，业务情况系发行人虽无人员薪酬费用，但存在其他管理费用（审计费，咨询费，专利年费等）、且存在政府补助，从该角度，若发行人自身无人员，但存在以上业务的发生，实际上不合理。是否可以从该角度，在发行人自身其他确认该有的行政人员，财务人员薪酬。
如原题目表示，已经过了报告期间，通过挂账的方式，于子公司将相关人员成本列支在账上，变为实际人力关系/劳动合同关系，社保个税在子公司上或缴纳，由发行人承担费用的角度，通过挂账的方式，是否存在合规问题。
个人理解，会计处理费用还原至实际用工主体（发行人），与合同法律关系冲突并不阻碍会计处理的确认。是否理解片面，请陈版赐教。

回答人：chenyiwei
你的理解基本合理。会计处理遵循实质重于形式原则。